【裁判字號】    98,台上,943
【裁判日期】    980527
【裁判案由】    損害賠償
【裁判全文】
最高法院民事裁定              九十八年度台上字第九四三號
上  訴  人  甲○○
訴訟代理人  張睿文律師
複 代理 人  溫尹勵律師
被 上訴 人  乙○○
            丙○○
上列當事人間請求損害賠償事件，上訴人對於中華民國九十八年
二月二十五日台灣高等法院判決（九十六年度重上字第三二九號
），提起上訴，本院裁定如下：
    主  文
上訴駁回。
第三審訴訟費用由上訴人負擔。
    理  由
按上訴第三審法院，非以原判決違背法令為理由，不得為之。又
提起上訴，上訴狀內應記載上訴理由，表明原判決所違背之法令
及其具體內容，暨依訴訟資料合於該違背法令之具體事實，其依
民事訴訟法第四百六十九條之一規定提起上訴者，並應具體敘述
為從事法之續造、確保裁判之一致性或其他所涉及之法律見解具
有原則上重要性之理由。同法第四百六十七條、第四百七十條第
二項定有明文。而依同法第四百六十八條規定，判決不適用法規
或適用不當者，為違背法令。是當事人提起上訴，如依同法第四
百六十八條規定，以原判決有不適用法規或適用法規不當為理由
時，其上訴狀或理由書應表明該判決所違背之法令條項，或有關
判例、解釋字號，或成文法以外之習慣或法理等及其具體內容，
暨係依何訴訟資料合於該違背法令之具體事實，並具體敘述為從
事法之續造、確保裁判之一致性或其他所涉及之法律見解具有原
則上重要性之理由。上訴狀或理由書如未依上述方法表明，或其
所表明者與上開法條規定不合時，即難認為已合法表明上訴理由
，其上訴自非合法。本件上訴人對於原判決提起第三審上訴，雖
以該判決違背法令為由，惟核其上訴理由狀所載內容，係就原審
取捨證據、認定事實之職權行使所論斷：華僑商業銀行股份有限
公司，帳號為○○九○○二之0000000之九號之帳戶（下
稱系爭帳戶）之股票並非上訴人所買入，系爭帳戶內之款項亦非
上訴人所存入。而上訴人主張系爭股票及帳戶內存款，均係伊與
被上訴人乙○○之母吳亞敏生前對其所為贈與，由其取得所有權
云云，並無法證明，應無可採。從而，上訴人本於共同侵權行為
及不當得利之法律關係，請求被上訴人連帶給付新台幣一千一百
二十二萬二千六百二十一元本息，為無理由等情，指摘為不當，
並就原審命為辯論及已論斷者，泛言謂為違法，而非表明該判決
所違背之法令及其具體內容，暨依訴訟資料合於該違背法令之具
體事實，更未具體敘述為從事法之續造、確保裁判之一致性或其
他所涉及之法律見解具有原則上重要性之理由，難認其已合法表
明上訴理由。依首揭說明，應認其上訴為不合法。
據上論結，本件上訴為不合法。依民事訴訟法第四百八十一條、
第四百四十四條第一項、第九十五條、第七十八條，裁定如主文
。
中    華    民    國  九十八  年    五    月  二十七  日
                      最高法院民事第六庭
                          審判長法官  朱  建  男
                                法官  顏  南  全
                                法官  林  大  洋
                                法官  沈  方  維
                                法官  王  仁  貴
      本件正本證明與原本無異
                                      書  記  官
中    華    民    國  九十八  年    六    月    九    日
                                                     m


司法院資訊處製作；財團法人民間司法改革基金會備份。
